ru: Стадия сбора урожая: Молодые листья; Спелый; Микрозелень; Проростки; Другое
nl: Oogst stadium: Babyleaf; Volgroeid; Microgroente; Kiem; Overig
es: Etapa de cosecha: Brotes tiernos; Maduro; Microbrotes; Germinado; Otro
hu: Betakarítási szakasz: Bébilevél; Érett; Mikrozöldség; Csíra; Egyéb
tr: Hasat aşaması: Bebek yaprak; Olgun; Mikro filiz; Filiz; Diğer
ro-RO: Etapa de recoltare: Frunze mici; Matur; Microplante; Germeni; Altele
zh-CN: 收获阶段: 幼叶; 成熟; 微型蔬菜; 芽苗; 其他
cs: Fáze sklizně: Mladé lístky (baby leaf); Zralé; Microgreens (mikrobylinky); Klíček; Jiné
bg-BG: Етап на прибиране на реколтата: Млади листа; Зрял; Микрорастения; Кълнове; Друго
nb: Innhøstingsfase: Babyleaf; Moden; Mikrogrønt; Spire; Annet
fr: Stade de récolte: Jeunes pousses; À maturité; Micro-pousse; Germe; Autre
en: Harvest stage: Baby leaf; Mature; Microgreen; Sprout; Other
el: Στάδιο συγκομιδής: Νεαρό φύλλο; Ώριμο; Μικρολαχανικό; Φύτρα; Άλλο
de: Erntephase: Babyleaf; Ausgewachsen; Microgreens; Sprosse; Sonstige
sk-SK: Fáza zberu: Mladé listy; Dozreté; Mikrobylinky; Klíčky; Iné
hr-HR: Faza žetve: Mladi listovi; Zrelo; Mikrozelenje; Klica; Ostalo
ja: 収穫段階: ベビーリーフ; 成熟; マイクログリーン; スプラウト; その他
zh-TW: 採收階段: 幼葉; 成熟; 微型菜苗; 芽苗; 其他
it: Fase di raccolta: Baby leaf; Maturo; Micro-ortaggi; Germoglio; Altro
sv: Skördestadiet: Baby leaf; Mogen; Mikrogrönt; Grodd; Övrigt
fi: Sadonkorjuuvaihe: Baby leaf; Kypsä; Verso; Itu; Muu
sl-SI: Stopnja žetve: Mladi listi; Zrelo; Mikrozelenje; Kalček; Drugo
vi: Giai đoạn thu hoạch: Lá non; Trưởng thành; Rau mầm microgreen; Mầm; Khác
th: ขั้นตอนการเก็บเกี่ยว: เบบี้ลีฟ; โตเต็มวัย; ไมโครกรีน; ต้นอ่อน; อื่นๆ
lt-LT: Derliaus stadija: Jaunų lapelių; Subrendęs; Mikrožalumynai; Daigai; Kita
pl: Etap zbioru: Młode listki; Dojrzały; Mikroliście; Kiełki; Inny
pt-PT: Fase de colheita: Folha baby; Madura; Microvegetal; Rebento; Outra
ko: 수확 단계: 어린 잎; 성숙; 마이크로그린; 새싹; 기타
pt-BR: Fase de colheita: Baby leaf; Maduro; Microverde; Broto; Outro
da: Høstfase: Babyleaf; Moden; Mikrogrønt; Spire; Andet